臺灣屏東地方法院刑事裁定　　　　　　 100年度聲字第1785號
聲請人　即
指定辯護人　梁智豪律師
被　　　告　盧勳任
上列被告因強盜案件（民國100 年度訴字第907 號），聲請人即
被告聲請具保停止羈押，本院裁定如下：
    主  文
聲請駁回。
    理  由
一、被告盧勳任因強盜案件，前經本院訊問，被告雖否認部分犯
    行，惟證人邱國梁之證述明確，足認被告犯嫌重大，而有羈
    押之原因，又其於偵查中覓保無著，所述復與證人邱國梁歧
    異，有逃亡及勾串證人之虞，而有羈押之必要，是依刑事訴
    訟法第101 條第1 項第1 、2 、3 款之規定，裁定自民國10
    0 年7 月22日起執行羈押並禁止接見通信在案。
二、按被告及得為其輔佐之人或辯護人，得隨時具保，向法院聲
    請停止羈押；許可停止羈押之聲請者，應命提出保證書，並
    指定相當之保證金額，刑事訴訟法第110 條第1 項、第11條
    第1 項分別定有明文。然法院准許具保停止羈押之聲請，其
    要件應以被告雖有刑事訴訟法第101 條第1 項各款或第101
    條之1 第1 項各款所示之羈押原因，但已無羈押之必要；或
    另有同法第114 條各款所示之情形，始得為之。倘被告猶具
    刑事訴訟法第101 條第1 項各款或第101 條之1 第1 項所示
    之羈押原因，且有羈押之必要，此外復查無同法第114 條各
    款所示不得駁回具保聲請停止羈押之情形者，法院即應駁回
    具保停止羈押之聲請。
三、聲請意旨略以：被告已坦承所有起訴書所載事實，且對證人
    之證述均不爭執，應無勾串證人之虞，且被告已與被害人達
    成和解，案發前有正當職業及固定住所，並無逃亡之虞，為
    此聲請准予具保停止羈押云云。
四、聲請人固以上開情詞為由，聲請具保停止羈押，經查：
(一)、被告僅坦認有未經被害人同意而取其錢財之事實，惟否認有
    何強盜犯行，且聲請狀亦載「被告為爭執其犯行未構成強盜
    重罪」云云，益徵被告未坦承所有起訴事實，此外，被告犯
    行業經證人邱國梁於偵查中證述明確，並有證人鄭雅慧之證
    述可佐，堪認其所涉強盜罪之犯罪嫌疑重大，且為最輕本刑
    5 年以上有期徒刑之罪；又被告所涉犯強盜罪之最輕本刑為
    5 年以上有期徒刑之重罪，衡諸常情判斷，一般人如遇到重
    罪之追訴，常有逃亡、棄保之情形；復參諸被告之辯解與證
    人相違，於本院審理中尚有傳訊證人之必要，如任被告在外
    ，即可能以不當方法影響本案相關證人，且此不因被告與被
    害人已達成和解而有異，足認有勾串證人之虞，是前述羈押
    之原因均仍然存在。
(二)、至羈押之必要性一節，查本件被告被訴強盜取財犯行，因該
    等罪名為為最輕本刑5 年以上有期徒刑，遭判處重刑，而受
    長期監禁之可能性極高，衡情，未來極有逃匿以規避審判程
    序進行或刑罰執行之虞，且此畏於重刑執行之情，殊無可能
    因具保、責付或限制住居等手段而防免，且被告一旦再犯，
    對社會治安及一般民眾之生命、身體、財產安全均有重大危
    害，自有繼續執行羈押之必要。
(三)、此外，被告亦無刑事訴訟法第114 條各款所示不得駁回具保
    聲請停止羈押之情形，從而，本件具保停止羈押之聲請，自
    難准許，應予駁回。
五、爰依刑事訴訟法第220 條，裁定如主文。
中    華    民    國  100     年    11    月    22    日
                   刑事第四庭  審判長法  官  莊鎮遠
                                     法  官  李謀榮
                                     法  官  邱瓊瑩
以上正本證明與原本無異。
如不服本裁定應於收受送達後五日內向本院提出抗告書狀敘述抗
告之理由抗告於台灣高等法院高雄分院。
中    華    民    國   100    年    11    月    22    日
                                    書記官  邱淑婷